【裁判字號】    96,訴,3305
【裁判日期】    971226
【裁判案由】    毒品危害防制條例
【裁判全文】
臺灣板橋地方法院刑事判決              96年度訴字第3305號
公  訴  人  臺灣板橋地方法院檢察署檢察官
被      告  丁○○
            庚○○
                    國民
共      同
指定辯護人  本院公設辯護人  吳天明
上列被告等因違反毒品危害防制條例案件，經檢察官提起公訴（
95年度偵字第27398 號、96年度偵字第7005號）及追加起訴，本
院判決如下：
    主  文
庚○○犯如附表一所示之罪，各處如附表一所示之刑。應執行有
期徒刑拾年，扣案之甲基安非他命參包（驗餘淨重貳點肆陸公克
），均沒收銷燬之，扣案之上開甲基安非他命外包裝袋參只、門
號0000000000行動電話壹支（含晶片卡壹張）、門號
0000000000號晶片卡壹張，均沒收，未扣案之販賣第
二級毒品所得共新臺幣壹萬參仟元沒收，如全部或一部不能沒收
時，以其財產抵償之，未扣案之搭配0000000000號晶
片卡之行動電話壹支沒收，如不能沒收時，追徵其價額或以其財
產抵償之。
庚○○被訴販賣第一級毒品部分，無罪。
丁○○犯如附表二所示之罪，各處如附表二所示之刑。應執行有
期徒刑拾貳年，未扣案之販賣第一級、第二級毒品所得共新臺幣
壹萬肆仟伍佰元沒收，如全部或一部不能沒收時，以其財產抵償
之，扣案之0000000000號行動電話壹支（含晶片卡壹
張）沒收。
    事  實
一、庚○○前於民國96年間因施用毒品案件，經本院以96年度簡
    字第1728號判處有期徒刑3 月確定，於96年5 月30日易科罰
    金執行完畢。詎仍不知悔改，其明知甲基安非他命為毒品危
    害防制條例所列之第二級毒品，不得非法販賣，竟分別基於
    販賣第二級毒品甲基安非他命以牟利之犯意，於不詳時、地
    ，向真實姓名年籍不詳綽號「阿進」之成年男子，販入數量
    不詳之第二級毒品甲基安非他命後，分別以其所有之門號00
    00000000號、0000000000號行動電話為聯絡電話，接受如附
    表一編號1 所示之壬○○撥打上開0000000000號電話、附表
    一編號2 、3 所示之己○○、丙○○撥打上開0000000000號
    電話聯絡約定購買甲基安非他命數量及交易地點後，分別於
    如附表一所示之時間、地點，販賣第二級毒品甲基安非他命
    予壬○○、己○○及丙○○，並收取如附表一所示之價金，
    而從中賺取差價以牟利。
二、丁○○明知甲基安非他命為毒品危害防制條例所列之第二級
    毒品，不得非法販賣，竟基於販賣第二級毒品甲基安非他命
    之概括犯意，於不詳時、地，向真實姓名年籍不詳綽號「慶
    仔」之成年男子，販入數量不詳之第二級毒品甲基安非他命
    後，以其所有之門號0000000000號行動電話為聯絡電話，接
    受如附表二編號1 至編號4 所示之戊○○、丙○○撥打電話
    聯絡約定購買甲基安非他命數量及交易地點後，於如附表二
    編號1 至編號4 所示之時間、地點，連續販賣第二級毒品甲
    基安非他命予戊○○及丙○○，並收取如附表二編號1 至編
    號4 所示之價金，而從中賺取差價以牟利。
三、丁○○復另行起意，分別基於販賣販賣第二級毒品甲基安非
    他命之犯意，於不詳時、地，向真實姓名年籍不詳綽號「慶
    仔」之成年男子，販入數量不詳之第二級毒品甲基安非他命
    後，以其所有之門號0000000000號行動電話為聯絡電話，接
    受如附表二編號5 至8 所示之戊○○、辛○○撥打電話聯絡
    約定購買甲基安非他命數量及交易地點後，分別於如附表二
    編號5 至8 所示之所示之時間、地點，販賣第二級毒品甲基
    安非他命予戊○○、辛○○，並收取如附表二編號5 至編號
    8 所示之價金，而從中賺取差價以牟利。
四、案經臺北市政府警察局信義分局移送臺灣板橋地方法院檢察
    署檢察官偵查起訴及追加起訴。
    理  由
壹、程序部分：
一、按被告之自白，非出於強暴、脅迫、利誘、詐欺、疲勞訊問
    、違法羈押或其他不當方法，且與事實相符者，得為證據，
    刑事訴訟法第156 條第1 項定有明文。公訴人以被告丁○○
    於警詢中之自白為被告丁○○涉犯本案犯行之證據，被告丁○○與辯護人均辯稱警詢筆錄中關於被告丁○○有無承認販
    賣第二級毒品之記載與被告丁○○於警詢中之陳述不符，故
    認無證據能力云云。然查，被告於警詢中陳稱：「（問：你
    拿2 千是0.4 公克，你也是分成2 包嗎？你自己就是賺1 包
    的錢是不是？）不是，就是只抽一點點，就是弄一點點起來
    ，那個也是2 包」；「（問：那你如何獲利？）跟人家拿，
    我從中拿一點點起來用」；「（問：你怎麼賣給文生？）就
    提高價格，例如他要跟我拿3 千，那我去跟人家拿2 千這樣
    」；「（問：你賣給文生幾次）很多次、大概7 次」；「（
    問：賣給小珍即辛○○幾次？）1 次」等語，有本院勘驗筆
    錄1 份在卷可參（本院卷二第196-197 頁），經核與警詢筆
    錄記載「（問：你販售安非他命之進價、販售價為何？）安
    非他命以每0.2 公克1 千元代價購入，再從中扣除少許份量
    後，以不到0.2 公克之重量，仍以1 千元之價格賣給買家，
    以此類推」；「（問：警方查獲戊○○、辛○○（綽號小珍
    ）均供稱向你購買過安非他命，是否正確？）伊確有販售安
    非他命給他們兩人，伊都拿2 千元之安非他命，再以3 千元
    的價格販售給他們，伊賣過安非他命給戊○○約7 次，只賣
    過1 次給辛○○」（95年度偵字第27398 號卷第29、30頁）
    ，顯見警詢筆錄雖未逐字記載被告所述，然係整理被告之陳
    述後所為與被告陳述意旨相符之記載，故被告丁○○與辯護
    人上開辯詞顯不可採，應認上開警詢筆錄具證據能力。
二、按被告以外之人（包括證人、鑑定人、告訴人、被害人及共
    同被告等）於檢察事務官、司法警察官或司法警察調查中所
    為之陳述，與審判中不符時，其先前之陳述具有較可信之特
    別情況，且為證明犯罪事實存否所必要者，得為證據，刑事
    訴訟法第159 條之2 定有明文。所謂「前後陳述不符」之要
    件，應就前後階段之陳述進行整體判斷，以決定其間是否具
    有實質性差異，惟無須針對全部陳述作比較，陳述之一部分
    有不符，亦屬之。而所謂「較可信之特別情況」之情形，亦
    應就前後陳述時之各種外部情況進行比較，以資決定何者外
    部情況具有可信性。經查：
（一）證人辛○○於本院中證述如何向被告丁○○購買甲基安非
      他命之證詞，核與其於警詢中所陳情節並無前後證述不符
      之情形存在，故證人辛○○於警詢中之證詞已不具必要性
      ，而認不具證據能力。
（二）證人丙○○於警詢中證述於附表一編號3 所示時地向被告
      庚○○購買甲基安非他命，另於附表二編號3 、4 所示時
      間、地點向被告丁○○購買甲基安非他命（95年度偵字第
      27398 號卷第249-250 頁），嗣於本院審理中則證稱：伊
      係分別和被告庚○○、丁○○合資購買，而非向被告庚○○、丁○○購買甲基安非他命等語；又證人戊○○於警詢
      中證稱：伊施用之第二級毒品是向綽號「阿正」之丁○○
      所購買，每次都是買1 小包，金額1 千元，共買了2 次等
      語。最近1 次是在兩個月前，伊跟丁○○約在三峽鎮橫溪
      的加油站，另1 次約在4 、個月前，在丁○○的住處等語
      （95年度偵字第27398 號卷第52、53頁），惟於本院審理
      中則證稱：伊是和被告丁○○一起出錢，一起去買安非他
      命等語，證人丙○○、戊○○於警詢中及本院審理時之證
      述均有不符之情形，本院審酌證人丙○○、戊○○於警詢
      中均係先坦承施用甲基安非他命之不利於己事實後，方證
      稱甲基安非他命來源分為被告庚○○、丁○○，足認證人
      戊○○、丙○○於警詢中之證述係出於自由意識下所為，
      且其等上開於警詢中之證述亦與通訊監察譯文內容相符，
      詳如後述，況證人戊○○、丙○○警詢中之證述距案發日
      較近，當時記憶自較深刻，可立即反應所知，不致因時隔
      日久而遺忘案情，且較無來自被告2 人或其他成員同庭在
      場之壓力而為虛偽不實之證述，或事後串謀而故為迴護被
      告2 人之機會，堪信其等於警詢中所為之陳述，客觀上應
      具有較可信之特別情況，且亦為證明被告2 人販賣第二集
      毒品之犯罪事實存否所必要，依上揭規定，證人丙○○、
      戊○○於警詢中之證言自有證據能力。
三、按被告以外之人於審判中，因所在不明而無法傳喚或傳喚不
    到者，其於檢察事務官、司法警察官或司法警察調查中所為
    之陳述，經證明具有可信之特別情況，且為證明犯罪事實之
    存否所必要者，得為證據，此刑事訴訟法第159 條之3 第3
    款規定甚明，故如證人已經法院於審理時因其所在不明致傳
    拘無著，復就證人警詢當時各項環境因素敘明其陳述具有可
    信性，且為證明犯罪事實存否所必要，證人警詢時之證詞自
    有證據能力，此觀最高法院97年度台上字第940 號刑事判決
    意旨自明。公訴人以證人己○○於警詢時之證詞為被告庚○○有罪之證據，被告庚○○之辯護人雖認無證據能力，惟查
    證人己○○經本院按址傳拘無著，有本院送達證書、拘票、
    拘提報告書各1 份在卷可稽，足見其所在已屬不明，而證人
    己○○係於96年3 月21日經警在其身上查扣安非他命2 包後
    ，將之帶回詢問，證人己○○於警詢中坦承施用第二級毒品
    之不利於己事項後，方向警方陳述其曾於附表一編號2 所示
    之時地向被告庚○○購買第二級毒品，衡諸證人己○○與被
    告庚○○並無仇恨怨隙，應無可能憑空構陷，且上開證述亦
    與通訊監察譯文內容相符，詳如後述，足見其於警詢中之證
    述，具有可信之特別情況，且為證明被告庚○○販賣第二級
    毒品之犯罪事實存否所必要，依前揭說明，證人己○○於警
    詢中之證述自具有證據能力。
四、按被告以外之人於偵查中向檢察官所為陳述，除顯有不可信
    之情況者外，得為證據，同法第159 條之1 第2 項定有明文
    。偵查中對被告以外之人（包括證人、鑑定人、告訴人、被
    害人及共同被告等）所為之偵查筆錄，或被告以外之人向檢
    察官所提之書面陳述，性質上均屬傳聞證據。惟現階段刑事
    訴訟法規定檢察官代表國家偵查犯罪、實施公訴，依法其有
    訊問被告、證人及鑑定人之權，證人、鑑定人且須具結，而
    實務運作時，檢察官偵查中向被告以外之人所取得之陳述，
    原則上均能遵守法律規定，不致違法取供，其可信度極高，
    職是，被告以外之人前於偵查中已具結而為證述，除反對該
    項供述得具有證據能力之一方，已釋明「顯有不可信之情況
    」之理由外，不宜以該證人未能於審判中接受他造之反對詰
    問為由，即遽指該證人於偵查中之陳述不具證據能力。查證
    人壬○○、己○○、戊○○、辛○○、丙○○於偵查中所為
    之陳述，業經具結，且無證據證明有受外力干擾及影響，並
    無顯不可信之情況，故上開證人等於偵查中向檢察官所為之
    證述，依前揭規定，自均有證據能力。
貳、有罪部分：
一、被告庚○○部分
（一）訊據被告庚○○矢口否認有何販賣第二級毒品甲基安非他
      命犯行，辯稱：伊和鄧華傑、己○○、丙○○等人都是約
      定時間地點見面後再一起合資向藥頭購買甲基安非他命，
      伊沒有販賣甲基安非他命之行為云云。經查：
   1、附表一編號1所示之犯行（壬○○）：
   （1）被告庚○○於附表一編號1 所示之時地交付價值新臺幣
        （下同）1 萬元之甲基安非他命予證人壬○○一情，為
        被告庚○○於本院審理中所不否認（本院卷一第49頁）
        ，參以證人鄧華傑以其所使用之0000000000號於下列時
        地撥打電話與被告庚○○使用之0000000000號，其對話
        如下：
        95年11月23日23時23分許
          壬○○：你人有在這邊嗎?
          庚○○：我在三峽。
          壬○○：我要過去哪裡？我在文化路這邊。
          庚○○：沒關係！你要怎樣直接講。
          壬○○：你說41，2萬嗎？
          庚○○：對阿！
          壬○○：我可以先跟你拿4 個嗎？我明天早上再拿1
          庚○○：你1 萬給我，我拿5 個給你，不要說4個，我
          壬○○：好阿！
          庚○○：因為我也要跟人家處理阿！
          壬○○：好阿！
          庚○○：你如果1萬給我，我先拿3個半給你，你也沒損失。
          壬○○：好阿！
          庚○○：你如果覺得可以的話來橫溪。
          壬○○：我到打給你。
        95年11月24日2時57分11秒許
          鄧華傑：是我家這邊還是...？
          庚○○：你家橫溪那邊。
          壬○○：我到了。
          庚○○：我5分鐘到。
        95年11月24日3時4分許
          壬○○：這邊是4半還是5。
          庚○○：4半阿！我們之前不是說這樣嗎？
          壬○○：不是5個。
          庚○○：我是說4 半，你本來跟我說先給你4 ，然後
          壬○○：這是要給朋友的。
        此有通訊監察譯文1 份在卷可稽（95年度偵字第27398
        號偵查卷第161 頁），由上開對話內容可知，證人壬○○與被告庚○○均未談及合資購買甲基安非他命等事宜
        ，且被告庚○○已先行告知證人壬○○4 分之一兩價格
        為2 萬元，並承諾1 萬元可以拿5 個給證人壬○○，證
        人壬○○亦表明係欲自被告庚○○處拿取甲基安非他命
        ，嗣後證人壬○○並打電話質問被告庚○○究竟交付多
        少數量之甲基安非他命，足認被告庚○○對於甲基安非
        他命之價格及可交付多少數量予證人壬○○等交易事項
        有決定權，堪信其係販賣價值1 萬元之甲基安非他命予
        證人壬○○，被告庚○○辯稱係與證人壬○○合資購買
        云云，顯不可採。
   （2）證人壬○○雖於偵查中證稱：伊本來是要跟被告庚○○
        買安非他命，雖然有約在橫溪附近的檳榔攤，見面後，
        他說要先給錢才給伊東西，伊說不要了，就回家了等語
        （上開偵查卷第281 頁），然此與其於本院審理中證稱
        ：伊出資1 萬2 千元或1 萬3 千元，被告庚○○出資8
        千元，一起去三峽文化路拿毒品回來等語不符（本院卷
        一第110 頁），已難憑信，且由前開被告庚○○與證人
        壬○○之通話時間及內容，顯示被告庚○○與證人壬○○於95年11月24日凌晨3 時2 分許通話後碰面，2 分鐘
        後，證人壬○○即撥打電話質問被告庚○○究竟交付多
        少數量之甲基安非他命，可知被告庚○○前往與證人壬○○見面時身上已持有甲基安非他命，並交付甲基安非
        他命予證人鄧華傑，否則證人鄧華傑不可能在碰面後短
        短2 分鐘內質疑其取得之甲基安非他命數量，故證人壬○○上開於偵查中證稱並未向被告拿取甲基安非他命及
        於本院審理中證稱與被告庚○○碰面後再一起前往向他
        人拿取甲基安非他命云云，均顯與事實不符。且查，證
        人壬○○於本院審理中，初經公訴人詰問：「95年11月
        23日通話內容是何意思？」證人壬○○答：「這次伊等
        只有談，但因為時間太晚了，被告庚○○說要一起去拿
        ，伊說太晚了，所以沒有去拿」，公訴人再問：「95年
        11月24日（凌晨3 時許）之通話是何意思？」證人壬○○答：「那是伊等一起去拿回來，但是因為伊等沒有磅
        秤，所以只是拿大概的量」，公訴人問：「你剛剛稱23
        日並未與被告庚○○一起去拿毒品，為何又稱有一起去
        拿毒品？」證人壬○○答：「伊等也是等到早上才一起
        去拿，（經公訴人提醒此為凌晨3 點之對話而改稱）伊
        等後來有去拿，時間過很久了，伊也忘了」，則證人鄧
        華傑於偵查及本院審理中初仍證稱未自被告庚○○處拿
        到甲基安非他命，經公訴人提示通訊監察譯文後，乃改
        稱嗣後與被告庚○○共同前往向藥頭購買甲基安非他命
        ，復又為自圓其說而改稱記不清細節云云，顯見證人壬○○自始有迴護被告之意，益證證人壬○○上揭於警詢
        及本院審理中之證述，均非實在，自難據為被告庚○○
        有利之認定。
   2、附表一編號2部分（己○○）：
   （1）證人己○○於附表一編號2 所示時地向被告庚○○購買
        價值1 千元之甲基安非他命一情，業據證人己○○於警
        詢中證稱：伊在96年1 月26日凌晨4 時許，在三峽鎮○○路之便利商店以1 千元向綽號「文清」的朋友購買安
        非他命；綽號「文清」的叫庚○○，使用電話為000000
        0000號；96年1 月26日4 時7 分許伊和「文清」之對話
        ，是伊要跟庚○○購買毒品安非他命，後來伊等約在臺
        北縣三峽鎮○○路的超商完成交易等語（96年度偵字第
        7005號卷第26、30頁），參以證人己○○於下列時間以
        其所有之0000000000號行動電話撥打至被告庚○○使用
        之0000000000號行動電話，雙方對話如下：
        96年1月25日23時36分23秒
          己○○：弄1張給我。
          庚○○：我現在人在外面。
          己○○：你多久到？
          庚○○：2點回去。
          己○○：你趕一下。
        96年1月26日凌晨4時7分18秒
          庚○○：你在哪裡？
          己○○：我在董仔辦公室，大同路跟光明路這邊。
          庚○○：你那邊可以過去嗎？
          己○○：可以，就在公園旁邊這裡，你到7-11超商那
          庚○○：那是大同路吧！
          己○○：旁邊小條的是光明路，我這邊是7-11超商正
          庚○○：我到打給你。
        有通訊監察譯文1 份附卷可憑（96年度偵字第7005號卷
        第20頁），核與證人己○○上揭於警詢中之證述相符，
        堪信被告庚○○確有於96年1 月26日販賣價值1 千元之
        甲基安非他命予證人己○○。
   （2）至證人己○○雖於96年3 月22日偵查中證稱：96年1 月
        25日那次和被告庚○○的通話是為了一起去向「阿進」
        購買毒品，伊原本是打電話要跟庚○○要或買，但其沒
        有東西，後來伊等才一起向「阿進」買安非他命云云，
        然上開證述與其於警詢中證述不符，且係被告庚○○於
        96年3 月21日警詢中供述：警方提示之通訊監察譯文內
        容確實是伊和吸食安非他命的朋友間之通話，但並不是
        他人向伊購買交易安非他命，是伊與吸食毒品之友人一
        起出資向綽號「阿進」之男子購買安非他命吸食等語後
        （96年度偵字第7005號卷第12頁），證人己○○方於偵
        查中附和其說改稱係與被告庚○○一起向「阿進」之人
        購買云云，證人己○○於偵查中之證述是否係配合被告
        庚○○之供述而有故為迴護被告庚○○之情，已非無疑
        。再參以上開證人己○○於96年1 月25日23時36分許與
        被告庚○○之通話中，係直接要求被告庚○○交付1 張
        （按即1 千元）之毒品，衡情，倘如證人己○○上開所
        述被告庚○○當時沒有毒品，則被告庚○○自應告知證
        人己○○其身上沒有毒品，並與之商量是否一起前往向
        綽號「阿進」之人購買，而非表示自己人在外面，並讓
        證人己○○等待其到達之理，證人己○○上開於偵查中
        所述實與常情不符，無從採信，故難據以為被告庚○○
        有利之認定。
   3、附表一編號3部分（丙○○）：
   （1）證人丙○○於附表一編號3 所示之時地，向被告庚○○
        購買價值2,000 元之甲基安非他命一情，業據證人丙○○於警詢及偵查中均證稱：警方於96年2 月3 日13時許
        在伊住處扣到的安非他命1 小包是伊在昨日（2 日）20
        時，在臺北縣三峽鎮○○街，以2,000 元向「文清」購
        買的，其聯絡電話是0000000000號，警方提示之庚○○
        資料就是伊所稱之「文清」等語在卷（95年度偵字第27
        398 號偵查卷第249 頁、第256 頁），被告庚○○於本
        院審理中亦不否認於上揭時地確有交付證人丙○○價值
        2,000 元之甲基安他命，足認證人丙○○上開證述為真
        實可採，堪信被告庚○○確有附表一編號3 所示之販賣
        甲基安非他命之犯行。
   （2）被告庚○○雖辯稱係與證人丙○○合資購買，證人丙○○亦於本院審理中改證稱係與被告庚○○合資購買云云
        （本院卷一第101 頁），然其上開證述與其於警詢及偵
        查中所述不符，況證人丙○○於本院審理中初證稱：伊
        在警詢及偵查中都有說伊不知道「文清」是誰，至於沒
        有說是合資購買，是因為當時伊找不到丁○○，之前丁○○給伊1 支電話說找不到他的話可以打電話給「文清
        」，偵查中，伊不知道是合資購買還是「文清」賣給伊
        云云；復改稱：如果被告庚○○就是綽號「長腳」的男
        子，伊可以確定是合資購買；96年2 月2 日那次是伊跟
        「長腳」一起去買，然後伊在樓下等他，後來他就叫別
        人拿安非他命給伊；2 日那天伊要拿2,000 元的量，所
        以就拿2,000 元給庚○○，至於庚○○自己要出多少錢
        伊也不清楚；伊就在三峽的某棟大樓等庚○○，庚○○
        上樓去，然後帶1 個叫「阿弟」下樓，然後「阿弟」就
        走了，庚○○在伊面前分2,000 元的量給伊；伊認識「
        長腳」已經很久了云云（本院卷第102-104 頁），則證
        人丙○○對於其所稱綽號「長腳」、「文清」之人是否
        為被告庚○○前後供述矛盾，且對於與綽號「長腳」之
        人如何合資購買、其如何交付甲基安非他命等情，均證
        述不一，況依證人丙○○所述，其既與綽號「長腳」之
        人認識很久，且不知「長腳」本名為庚○○，則其於警
        詢中自應證稱係向「長腳」購買甲基安非他命始為合理
        ，然證人丙○○於警詢中卻證稱係向「文清」購買，且
        經警方提示被告庚○○之年籍資料及照片後，即證稱「
        文清」就是被告庚○○無誤，由此以觀，證人丙○○上
        揭於本院審理中之證述悖於常理，顯不可採，故難以之
        為被告庚○○有利之認定。
   4、本案雖因被告庚○○矢口否認販賣第二級毒品甲基安非他
      命犯行，致無從得知被告庚○○購入甲基安非他命之確實
      價格，進而與其賣出之價格相較以查知被告庚○○獲利為
      何。然販賣第二級毒品，可處無期徒刑及7 年以上有期徒
      刑，得併科新台幣700 萬元以下罰金，為毒品危害防制條
      例第4 條第2 項定有明文，販賣毒品係屬嚴重違法行為，
      苟遭逮獲，後果不堪設想，毒販出售毒品時無不小心翼翼
      ，不敢公然為之，且甲基安非他命並無公定之價格，並可
      任意分裝或增減其份量，而每次買賣之價量，亦隨時依雙
      方關係之深淺、當時之資力、需求程度及對行情之認知等
      因素而異其標準，非可一概而論，因之販賣之獲利，除經
      坦承犯行，或帳冊價量均臻明確外，委難察得實情，然查
      ，甲基安非他命價格昂貴，取得不易，且被告庚○○與證
      人壬○○等人間非親非故，苟非有利可圖，應無甘冒被查
      緝法辦之危險而平白為無償轉讓毒品之可能，故其販入之
      價格必較售出之價格低廉，而有從中賺取買賣差價牟利之
      意圖及事實，應屬符合論理法則且不違背社會通常經驗之
      合理判斷。由上述說明，被告庚○○販賣甲基安非他命之
      行為，主觀上確有營利之意圖，應堪認定。
   5、綜上，足認被告庚○○確有如附表一所示之販賣第二級毒
      品之犯行，其辯稱係與鄧華傑、己○○、丙○○合資購買
      云云，顯不可採，本案事證明確，被告庚○○犯行堪以認
      定，應予依法論科。
二、被告丁○○部分
（二）訊據被告丁○○矢口否認有何販賣第二級毒品甲基安非他
      命犯行，辯稱：伊和戊○○、辛○○、丙○○等人都是約
      定時間地點見面後再一起合資向藥頭購買甲基安非他命，
      伊沒有販賣甲基安非他命之行為云云。然查：
   1、附表二編號1至2、編號5至8部分（戊○○）：
   （1）證人戊○○於附表二編號1 所示之時間撥打電話予被告
        丁○○約定拿取甲基安非他命一情，業據證人林文生於
        本院審理中證述明白（本院卷二第63-67 頁），雖證人
        林文生證稱：95年5 月14日因為伊錢不夠，所以沒有拿
        毒品就走了等語（本院卷二第65頁），然被告丁○○所
        使用之000000000 0 號行動電話於95年5 月14日之通話
        記錄如下：
        95年5 月14日14時38分3 秒
          戊○○：我等一下跟你拿，東西跟上次一樣嗎？
          丁○○：這次東西差不多。
          戊○○：有比較濕嗎？上次的比較濕。
          丁○○：東西一樣有效，但是比較沒有味道。
          戊○○：你說什麼聽不懂？
          丁○○：(變很小聲)比較不會乾。
          陳文正：我聽不懂。
          丁○○：我老婆在旁邊。
          陳文正：我等一下打給你。
        於95年5 月14日15時41分2 秒
          丁○○：你要拿多少？
          戊○○：2千，我4點半之前打給你。
          丁○○：好的。
        於95年5 月14日18時44分53秒
          戊○○：你不是說2 千。
          丁○○：對阿！
          戊○○：我到了。
          丁○○：好的。
        95年5 月14日19時53分59秒（被告丁○○之姊姊乙○○以其所有之0000000000號行動電話撥打被告丁○○
          上開電話）
          乙○○：媽呢？
          丁○○：出去了，幹你娘！文生剛說要拿2 千，他
          乙○○：你不打電話給他。
          丁○○：我有打電話給他不接阿！
        此有通訊監察譯文1 份在卷可佐（95年度偵字第27398
        號卷第103 、104 頁），依上開對話，足認被告丁○○
        先撥打電話詢問證人戊○○是否購買甲基安非他命，雙
        方並討論甲基安非他命之品質，嗣後被告丁○○與證人
        戊○○再以電話聯絡約定購買甲基安非他命事宜後，由
        被告丁○○請其姓名年籍不詳綽號「小盈」之友人交付
        甲基安非他命予證人戊○○，並收取價額，惟因證人戊○○交付之價金不足，被告丁○○乃向其胞姐乙○○抱
        怨，可知證人戊○○於95年5 月14日雖未支付足額價金
        ，然確有自被告丁○○處取得甲基安非他命無疑，故證
        人戊○○上開證稱95年5 月14日並未自被告丁○○處取
        得甲基安非他命云云，顯不可採。
   （2）證人戊○○於附表二編號2 所示之時間撥打電話予被告
        丁○○約定拿取甲基安非他命等情，業據證人林文生於
        本院審理中證述明白（本院卷二第65頁），雖證人林文
        生證稱：伊記不起來95年5 月20日有沒有自被告丁○○
        處拿到甲基安非他命云云（本院卷二第65頁），然被告
        丁○○上開所使用之0000000000號行動電話於95年5 月
        20日之通話記錄如下：
        於95年5 月20日21時3 分58秒
          戊○○：我要還你錢阿！
          丁○○：你在哪？
          戊○○：在家啦！你那邊有嗎？
          丁○○：有阿！
          戊○○：我總共欠你多少？那天我還欠你900 元，我
          丁○○：你總共欠我2,500 元。
          戊○○：你要拿過來嗎？
          丁○○：你要拿多少？
          戊○○：1克。
          丁○○：那你總共要拿多少給我？
          戊○○：6千吧！東西好不好？
          丁○○：差不多吧！我這邊都差不多是這些東西。
          戊○○：是不是軟軟的，不能結晶那種。
          丁○○：還好啦！可是也很多人跟我拿阿！
        於95年5 月20日21時41分22秒
          戊○○：我到了。
          丁○○：我下去了。
        此有通訊監察譯文1 份在卷可佐（95年度偵字第27398
        號卷第112 、113 頁），上開對話中，被告丁○○於電
        話除談及證人戊○○前開於95年5 月14日積欠被告丁○○之900 元外，並欲向被告丁○○拿取1 克之甲基安非
        他命，被告丁○○則明白表示其身上有甲基安非他命，
        雙方並於同日21時41分許碰面，顯見雙方碰面目地係為
        交付甲基安非他命及收取價金，否則若被告丁○○無法
        交付甲基安非他命予證人戊○○，只需於電話中告知即
        可，不必於電話中與證人戊○○討論甲基安非他命之品
        質，且特地與證人戊○○碰面再告知被告身上並無甲基
        安非他命之理，故足認證人戊○○於95年5 月20日亦有
        自被告丁○○處取得1 克之甲基安非他命，至其對價，
        應係證人戊○○於電話中承諾交付被告丁○○之6,000
        元扣除欠款2,500 元後之3,500 元，併此敘明。
   （3）證人戊○○於附表二編號5 所示之時間撥打電話予被告
        丁○○約定拿取甲基安非他命一情，業據證人林文生於
        本院審理中證述明白（本院卷二第66頁），參以被告丁○○所使用之0000000000號行動電話於95年5 月14日之
        通話記錄如下：
        於95年8 月8 日17時4 分49秒
          戊○○：我剛下班，你要出去拿嗎？
          丁○○：不用阿！
          戊○○：有了嗎？
          丁○○：對！
          戊○○：我6點打給你，我洗一下澡，我剛下班而已。
          丁○○：好的。
        於95年8月8日20時24分52秒（上開偵查卷第125頁）
          丁○○：你說你要3張嗎？
          戊○○：要不然你拿1克給我，我過幾天錢再還你。
          丁○○：你總共欠我多少？
          戊○○：之前欠你1千5。
          丁○○：好啦！
          戊○○：那你9點來我這。
          丁○○：好的。
        於95年8月9日12時31分26秒（上開偵卷第125頁）
          戊○○：昨天的東西弄一下就沒有了。
          丁○○：怎麼可能？
          戊○○：還有別種的嗎？
          丁○○：有阿！
          戊○○：有你不會拿給我，下班你幫我準備3 張，我
          丁○○：好的。
        此有通訊監察譯文1 份在卷可佐（95年度偵字第27398
        號卷第124 、125 頁），由上開通話內容，可知被告丁○○於95年8 月8 日與證人戊○○以電話聯絡拿取甲基
        安非他命事宜後，約定於同日晚間9 點碰面，翌日，證
        人戊○○尚撥打電話向被告丁○○抱怨前一日（按即95
        年8 月8 日）拿取之甲基安非他命品質不好，顯見證人
        戊○○於95年8 月8 日確有自被告丁○○處取得3,000
        元之甲基安非他命。故證人戊○○於本院審理中證稱：
        95年8 月8 日並未自被告丁○○處取得甲基安非他命云
        云（本院卷二第66頁），與上開事實不符，已難採信，
        且證人戊○○經檢察官以上開95年8 月9 日通話記錄詰
        問證人戊○○該通話內容之意思，證人戊○○乃以「記
        不起來」一語搪塞（本院卷二第66頁），益證證人戊○○上開證述未自被告丁○○處取得甲基安非他命云云，
        為事後迴護被告丁○○之詞，自難據以為被告丁○○有
        利之認定。
   （4）證人戊○○於附表二編號6 所示之時間撥打電話予被告
        丁○○約定拿取甲基安非他命一情，業據證人林文生於
        本院審理中證述明白（本院卷二第66頁），參以被告丁○○所使用之0000000000號行動電話於95年9 月15日之
        通話記錄如下：
        95年9月15日18時49分20秒
          戊○○：這邊哪有1克？
          丁○○：你不是說先拿1張？
          戊○○：我以為你只拿1千給我，我總共欠你多少？
          丁○○：1千5百元。
          戊○○：你哪時回來？
          丁○○：我等一下才要出去拿，我車子還沒有回來，
        95年9月15日18時53分28秒
          戊○○：你等一下去拿的是跟現在這種一樣嗎？
          丁○○：對啊！
          戊○○：讚！東西不錯。
        此有通訊監察譯文1 份在卷可佐（95年度偵字第27398
        號卷第130 頁），由上開對話可知，被告丁○○於95年
        9月15日確有交付1,000 元之甲基安非他命與證人戊○○，證人戊○○施用後對毒品品質甚感滿意，意欲再行
        購買，此核與證人戊○○於95年11月24日警詢中證稱：
        伊都是向丁○○購買第二級毒品，每次都是買1 小包，
        金額1,000 元，最近一次是在2 個月前的傍晚（按即95
        年9 月間某日），伊和丁○○約在三峽鎮橫溪的全國加
        油站等語相符（95年度偵字第27398 號卷第52、53頁）
        ，堪信被告確有販賣1,000 元之甲基安非他命與證人戊○○之犯行。
   （5）被告丁○○於附表二編號7 所示之時間、地點交付甲基
        安非他命予證人戊○○一情，已據證人林文生於本院審
        理中證述明白（本院卷二第67頁），參以被告丁○○所
        使用之0000000000號行動電話於95年11月12日之通話記
        錄如下：
        95年11月12日15時50分15秒
          丁○○：你有現金喔？這是先跟人家拿的。
          戊○○：我知道啦！要多久？
          丁○○：我等一下回去三峽了，大概半小時過來。
          戊○○：來我家這邊。
        95年11月12日16時53分29秒
          丁○○：你開白色三菱嗎？
          戊○○：對啊！
          丁○○：我在你前面，你開過來。
        95年11月12日16時55分11秒，（丙○○以被告丁○○
          上開電話與證人戊○○之對話）：
          丙○○：你說2千怎麼變成1千9百元？
          戊○○：那你過來啊，我拿1百給你。
          丙○○：下次你如果要欠可以，你要先跟我弟（按即
                 被告丁○○）說，否則我們很難跟上面交代
                 。
        此有通訊監察譯文1 份在卷可佐（95年度偵字第27398
        號卷第137 頁），核與證人戊○○上開於本院審理中之
        證述相符，足認被告丁○○確於95年11月12日交付價值
        2,000元之甲基安非他命予證人戊○○。
   （6）證人戊○○雖於本院審理中另證稱：伊係與被告丁○○
        一起出錢，買回來後一起施用等語（本院卷二第64頁）
        ，然證人戊○○於警詢及偵查中之證述均未提及與被告
        丁○○合資購買一情，況由上開證人戊○○與被告丁○○於95年5 月14日、5 月20日、8 月8 日之通話中不僅
        未提及合資，且證人戊○○係稱「我等一下跟你拿，東
        西跟上次一樣嗎？」、「有了嗎？你拿1 克給我」等直
        接要求被告丁○○交付毒品，而非邀約共同向他人拿取
        毒品之語句，另於95年9 月15日、11月12日之通話中，
        證人戊○○與被告丁○○則對於交付毒品之數量與價金
        有所爭執，則倘證人戊○○與被告丁○○係一起出錢並
        共同前往向藥頭購買甲基安非他命，當場雙方應能確定
        各自應出資價金及可分得之數量，不至於事後發生爭執
        ，況且本件若屬合資向藥頭購買，苟事後證人戊○○發
        現毒品品質不佳，亦應向藥頭理論，要無與共同出資之
        人一再理論之理，綜上所述，證人戊○○上開證稱係與
        被告丁○○共同合資前往向藥頭購買甲基安非他命云云
        ，顯不可採。
   2、附表二編號3、4部分（丙○○）：
   （1）證人丙○○於附表二編號3所示之95年5 月22日凌晨3時
        許及編號4 所示之95年5 月24日凌晨3 時，以其所有之
        0000000000號，撥打被告丁○○使用之0000000000號行
        動電話，聯絡甲基安非他命事宜，嗣後被告交付價格各
        1,000 元之甲基安非他命予證人丙○○等情，業據證人
        丙○○於本院審理中證述綦詳（本院卷一第99-106頁）
        ，且為被告丁○○於本院審理中所不否認（本院卷一第
        46頁），堪信為真實。
   （2）證人丙○○於下列時間以所使用之0000000000號行動電
        話撥打至被告丁○○使用之0000000000號行動電話，其
        對話如下：
        95年5 月22日0 時16分23秒
          丁○○：我剛到家。
          丙○○：我10分鐘到。
          丁○○：你要多少？
          丙○○：還你1 千，然後跟你拿1 千。
        95年5 月22日3 時2 分10秒
          丁○○：你到哪邊？
          丙○○：復興路。
          丁○○：你到家轉角那間早餐店。
          丙○○：上次交易那邊嗎？
          丁○○：對。（上開偵查卷第116頁）
        95年5 月24日1 時35分41秒
          丙○○：你有在家嗎？我在鶯歌。
          丁○○：我現在沒東西，我正要去拿。
          丙○○：你拿好之後打給我。
          丁○○：我要先跟你拿1千元，因為我姐現在收錢，
          丙○○：鶯歌火車站這邊。
        95年5月24日凌晨1 時35分41秒
          丙○○：我拿1千還你，我再跟你拿1千元好嗎？
          丁○○：但是我現在身上沒有，要等我姐回來，我
       此有通訊監察譯文1 份在卷可佐（95年度偵字第27398
       號卷第116 頁、第102 頁），於上開對話中，證人丙○○係陳稱「跟你拿1 千」之直接自被告丁○○拿取甲基
       安非他命之語，並陳稱「上次『交易』那邊嗎」等語，
       核以證人丙○○於警詢中證稱：伊曾多次向綽號「阿正
       」之丁○○購買甲基安非他命等語（95年度偵字第27398
       號卷第250 頁）；於偵查中證稱：伊需要甲基安非他命
       的時候，就會打電話給丁○○，丁○○會送過來給伊等
       語均屬一致（上開偵查卷第257 頁），堪信被告丁○○
       確於附表二編號3 、4 所示時地販賣甲基安非他命與證
       人丙○○。
  （2）證人丙○○雖於本院審理中翻異前詞，改證稱：伊是和
       被告丁○○一起出錢去買甲基安非他命的云云（本院卷
       一第99頁），惟查，依證人丙○○於本院審理中證稱；
       伊何時跟被告丁○○談到合資購買，伊現在也不是很清
       楚；95年5 月22日、24日，伊都是去找被告丁○○，被
       告丁○○就把安非他命拿給伊；伊不知道被告丁○○出
       資多少，丁○○也不會告訴伊毒品是向誰拿的；伊不會
       在意被告丁○○給伊的數量有無短少等語以觀（本院卷
       一第101 、105 頁），可知證人丙○○對被告丁○○有
       無出資、向誰拿取毒品、可分得之毒品數量等重要合資
       條件均無法決定，顯非與被告丁○○立於同等之地位，
       核其情狀，應係被告丁○○向他人購買甲基安非他命後
       ，再交付予證人丙○○，此與一般販賣甲基安非他命之
       中游均需向上游進貨後，再販售予下游施用之情形相符
       ，故證人丙○○前揭證稱其係與被告丁○○合資購買云
       云，尚難採信。
  3、附表二編號8部分（辛○○）
  （1）被告丁○○於附表二編號8所示時地販賣甲基安非他命予
       證人辛○○一情，業據證人辛○○於偵查及本院審理中
       一致證稱：於95年10、11月間，伊在路上遇到丁○○，
       就有留下丁○○的電話號碼，丁○○有打電話問伊要不
       要買安非他命，第一次沒有，第二次有，當時丁○○問
       伊要買多少，伊說要買1 千元，丁○○在伊三峽市○○
       路住處附近把安非他命拿給伊，後來伊覺得數量有點太
       少，跟丁○○反應後，其表示安非他命是別人的，會再
       跟上頭聯繫；丁○○拿毒品給伊時，沒有說是他自己的
       ，還是必須向他人拿取毒品；在買的時候在電話中就約
       好是買1 千元，伊給丁○○1 千元，丁○○給伊1 包安
       非他命等語明確（本院卷一第214 、217 頁、上開偵查
       卷第186 、214 頁），且證人辛○○於下列時間以其所
       有之0000000000號行動電話撥打至被告丁○○使用之000
       0000000 號行動電話，其對話如下：
       95年11月12日17時11分50秒
         丁○○：你在哪邊？我直接拿過去給你。
         辛○○：宏恩醫院。
         丁○○：我到那邊打給你。
       95年11月12日18時7分5秒
         辛○○：洋正！你太離譜了吧！
         丁○○：東西很少嗎？
         辛○○：廢話。
         丁○○：可是我看他們用剛好阿！
         辛○○：最好是啦！
         丁○○：這次東西不是我的，我再幫你跟他講，我晚
                 一點再拿給你，東西也不是我用的，我之前
                 有正用，現在沒有了。
         辛○○：要記得補喔！
       此有通訊監察譯文1 份在卷可憑（上開偵查卷第137 頁
       ），則以證人辛○○與被告丁○○於通話中未談及合資
       購買事宜，且證人辛○○嗣後並責問被告丁○○交付甲
       基安非他命之數量太少，被告丁○○當場承諾再補交之
       對話觀之，顯示被告丁○○交付之甲基安非他命為其所
       有，方會承諾出賣人應承受之補足數量之義務，故堪信
       證人辛○○上開證稱向被告丁○○購買1 千元甲基安非
       他命等語為真實可採，被告丁○○辯稱係與證人辛○○
       合資購買云云，顯屬事後卸責之詞，不應採信。
  （4）被告丁○○於警詢中已陳稱：安非他命是以每0.2 公克1
       千元代價購入，再從中扣除少許份量後，以不到0.2 公
       克之重量，仍以1 千元之價格賣給買家，以此類推；伊
       確有販售安非他命給戊○○、辛○○，伊都拿2 千元之
       安非他命，再以3 千元的價格販售給他們等語（95年度
       偵字第27 398號卷第29、30頁），顯見被告丁○○於附
       表二所示之販賣甲基安非他命犯行，確有利用價差或量
       差之方式牟利，其主觀上確有營利之意圖，應堪認定。
       綜上，足認被告丁○○確有附表二所示之販賣第二級毒
       品犯行，其辯稱係與附表二所示之丙○○等人合資購買
       甲基安非他命云云，顯非可採。本案事證明確，被告丁○○犯行均堪以認定，應予依法論科。
三、查被告丁○○於附表二編號1 至編號4 所示犯行後，刑法部
    分條文業經修正，於95年7 月1 日施行。修正前刑法第11
    條規定：「本法總則於其他法令有刑罰之規定者，亦適用之
    。但其他法令有特別規定者，不在此限」，修正後則規定：
    「本法總則於其他法律有刑罰或保安處分之規定者，亦適用
    之。但其他法律有特別規定者，不在此限」。準此，本件被
    告丁○○所犯違反毒品危害防制條例之罪，無論於刑法修正
    前、後，均有刑法總則之適用。而修正後刑法第2 條第1 項
    規定：「行為後法律有變更者，適用行為時之法律；但行為
    後之法律有利於行為人者，適用最有利於行為人之法律」，
    係規範行為後法律變更所生新舊法比較適用之準據法，於新
    法施行後，應適用修正後刑法第2 條第1 項之規定，為「從
    舊從輕」之比較。又法律變更之比較適用，比較時應就罪刑
    有關之共犯、未遂犯、想像競合犯、牽連犯、連續犯、結合
    犯，以及累犯加重、自首減輕暨其他法定加減（如身分加減
    ）與加減例等一切情形，綜其全部罪刑之結果而為比較；且
    就比較之結果，須為整體之適用，不能割裂分別適用各該有
    利於行為人之法律，此即法律變更之比較適用所應遵守之「
    罪刑綜合比較原則」及「擇用整體性原則」（最高法院24年
    上字第4634號判例、27年上字第2615號判例、95年第8 次刑
    事庭會議決議參照）。經查，
（一）關於連續犯部分，修正前刑法第56條「連續數行為而犯同
      一罪名者，以一罪論，但得加重其刑至二分之一」之規定
      業經刪除，惟本件被告丁○○於附表二編號1 至編號4 所
      示犯行有連續犯之裁判上一罪關係，倘依修正後刑法規定
      則為分論併罰之結果，對被告產生不利之法律效果，故以
      修正前刑法第56條連續犯之規定較有利於被告。
（二）關於定執行刑部分，修正前刑法第51條第5 款規定：「數
      罪併罰，分別宣告其罪之刑，宣告多數有期徒刑者，於各
      刑中之最長期以上，各刑合併之刑期以下，定其刑期。但
      不得逾20年。」修正後刑法第51條第5 款則規定：「宣告
      多數有期徒刑者，於各刑中之最長期以上，各刑合併之刑
      期以下，定其刑期。但不得逾30年。」新舊法比較結果，
      以修正前刑法較有利於行為人，故就被告丁○○定執行刑
      部分，應依修正前刑法第51條第5 款規定定其應執行之刑
      。
（三）綜此，依整體比較之結果，被告丁○○就附表二編號1 至
      4 所示犯行及定執行刑部分，應分別依修正前刑法第56條
      、第51條第5 款規定處斷。
四、核被告庚○○所為，係犯毒品危害防制條例第4 條第2 項之
    販賣第二級毒品罪（3 罪）、被告丁○○所為，係犯毒品危
    害防制條例第4 條第2 項之販賣第二級毒品罪（8 罪），被
    告2 人各次販賣甲基安非他命前後持有甲基安非他命之行為
    ，均應為販賣甲基安非他命之高度行為所吸收，均不另論罪
    。被告丁○○如附表二編號1 至編號4 所示數行為，時間緊
    接，所犯罪名相同，顯係出於概括之犯意為之，為連續犯，
    爰依修正前刑法第56條之規定以一罪論，並加重其刑（惟就
    無期徒刑部分，依刑法第65條第1 項規定不得加重）。被告
    庚○○如附表一所示之數次犯行、被告丁○○如附表二所示
    之數犯行，犯意個別，行為互異，應予分論併罰。又被告庚○○有事實欄所示之前科紀錄，於96年5 月30日徒刑易科罰
    金執行完畢，有臺灣高等法院被告前案紀錄表1 份在卷可參
    ，其受有期徒刑之執行完畢，5 年以內故意再犯有期徒刑以
    上之罪，均為累犯，依刑法第47條第1 項規定分別加重其刑
    （惟就無期徒刑部分，依刑法第65條第1 項規定不得加重）
    。按於第一審辯論終結前，得就與本案相牽連之犯罪或本罪
    之誣告罪追加起訴；又追加起訴得於審判期日以言詞為之，
    刑事訴訟法第265 條定有明文。查公訴人於97年5 月27日審
    理中以言詞追加起訴被告丁○○如附表二編號5 、編號7 所
    示之犯行，復於97年11月11日更正被告丁○○如附表二編號
    5 、編號7 所示犯行之販賣金額如附表二所示編號5 、7 所
    示（本院卷二第67頁、本院卷三第7 頁），本院自應併予審
    理，附此敘明。爰審酌被告庚○○前有違反毒品危害防制條
    例等前科紀錄、被告丁○○則無犯罪紀錄，有臺灣高等法院
    被告前案紀錄表2 份在卷可憑，其等無視國家對於杜絕毒品
    犯罪之禁令，而販賣毒品予他人，且當知施用者一旦吸食上
    癮，往往為購得毒品不惜傾家蕩產，甚至以非法方法取得購
    毒之資金，然其等為圖私利竟不惜多次販賣毒品，侵害社會
    法益甚鉅，兼衡其等販賣之手段、次數、數量及犯罪後均未
    坦承犯行之態度等一切情況，分別量處如主文所示之刑，併
    就被告庚○○依刑法第51條第5 款規定、被告丁○○依修正
    前刑法第51條第5 款規定，分別定其等應執行之刑。
五、沒收部分：
（一）被告庚○○於附表一編號1 販賣甲基安非他命予壬○○1
      次，所得為1 萬元；於附表一編號2 販賣甲基安非他命予
      己○○之所得為1,000 元；於附表一編號3 販賣予丙○○
      之所得為2,000 元；又被告丁○○於附表二編號1 至編號
      4 連續販賣甲基安非他命予戊○○、丙○○二人，所得共
      計7,500 元；於附表二編號5 至編號7 分別販賣甲基安非
      他命予戊○○之所得各為1,000 元、3,000 元、2,000 元
      ；於附表二編號8 販賣予辛○○之所得為1,000 元，雖均
      未扣案，惟各為被告丁○○、庚○○所有並為各該犯罪所
      得之財物，應各依毒品危害防制條例第19條第1 項之規定
      諭知沒收，如全部或一部不能沒收時，均應以其財產抵償
      。
（二）本案於95年11月24日上午8 時30分，在臺北縣三峽鎮○○
      路26 2號2 樓，查獲之透明晶體3 包（總淨重2.47公克，
      取樣0.01公克鑑驗用罄，剩餘2.46公克），含第二級毒品
      甲基安非他命成分，有臺北市政府警察局96年2 月1 日北
      市鑑毒字第914 號鑑驗通知書1 份在卷可佐（95年度偵字
      第27398 號卷第268 頁），且其扣案時間距離被告庚○○
      於附表一編號1 販賣甲基安非他命予鄧華傑之95年11月24
      日凌晨某時之時間相近，被告庚○○亦供稱扣案甲基安非
      他命係當日與鄧華傑合資購買甲基安非他命所分得者（本
      院卷三第10頁），雖所述合資購買等語不足採信，詳如前
      述，然仍足據以認定上開扣案甲基安非他命與被告庚○○
      於附表一編號1 所示犯行具關連性，爰依毒品危害防制條
      例第18條第1 項前段沒收並銷燬之，扣案之上開甲基安非
      他命外包裝袋3 只，並非不可與毒品分離，係用於包裹毒
      品，防止其裸露、潮濕，便於攜帶施用，應係被告所有，
      並供犯罪所用之物，爰依上開條例第19條第1 項規定宣告
      沒收。至扣案之海洛因1 包（淨重0.12公克），因與本案
      無關連性，且為被告庚○○持有第一級毒品犯行之證據，
      爰不予宣告沒收，另扣案之分裝袋1 包、塑膠鏟管5 支、
      電子磅秤1 台等物，均非被告庚○○所有，此據被告庚○○於本院審理中供述在卷（本院卷三第10頁），此外，亦
      查無證據證明上開扣案物為被告庚○○所有，亦不予宣告
      沒收。
（三）本案於96年3 月21日在臺北縣三峽鎮○○路262 號2 樓扣
      得之0000000000號行動電話晶片卡1 張，為被告庚○○所
      有，此據被告庚○○於警詢中供陳明確（96年度偵字第70
      05號卷第11頁），且係供被告庚○○犯附表二編號2 、3
      所示販賣第二級毒品罪所用之物，爰依毒品危害防制條例
      第19條第1 項之規定諭知沒收，又未扣案之搭配00000000
      00號行動電話1 支，為被告庚○○所有，且分供其犯附表
      一編號2 至3 所示販賣第二級毒品罪所用之物，另未扣案
      之0000000000號行動電話1 支（含晶片卡1 張），為被告
      庚○○所有，且供其犯附表一編號1 所示販賣第二級毒品
      罪所用之物，各依毒品危害防制條例第19條第1 項之規定
      諭知沒收，如不能沒收時，追徵其價額或以其財產抵償。
      至另扣得之安非他命殘渣袋6 個，雖係被告庚○○所有，
      然與被告庚○○於附表一所示之販賣第二級毒品甲基安非
      他命之時間均相隔久遠，客觀上難認與被告庚○○所犯本
      案具關連性，爰均不予宣告沒收，附此敘明。
（四）本案於96年11月24日，在臺北縣三峽鎮○○路18號9 樓扣
      案之0000000000號行動電話1 支（含晶片卡1 張），為被
      告丁○○所有，此據被告丁○○於本院審理中供述在卷（
      本院卷三第62頁），且係供其為附表二編號1 至8 所示販
      賣第二級毒品犯行所用之物，爰依毒品危害防制條例第19
      條第1 項之規定諭知沒收。
參、被告庚○○無罪部分
一、公訴意旨略以：被告庚○○明知海洛因屬毒品危害防制條例
    所列之第一級毒品，不得非法販賣，竟與被告乙○○基於販
    賣第一級毒品之犯意聯絡，於95年11月7 日下午3 時許，在
    臺北縣三峽鎮駱駝潭附近，由庚○○以乙○○持用之000000
    0000號行動電話與林煒炘聯繫後，販賣價值3,000 元之第一
    級毒品海洛因予林煒炘1 次，因認被告庚○○涉犯毒品危害
    防制條例第4 條第1 項之販賣第一級毒品罪嫌云云。
二、按犯罪事實應依證據認定之，無證據不得認定犯罪事實；不
    能證明被告犯罪者，應諭知無罪之判決，刑事訴訟法第154
    條第2 項、第301 條第1 項分別定有明文。認定不利於被告
    之事實，須依積極證據，苟積極證據不足為不利於被告事實
    之認定時，即應為有利於被告之認定，更不必有何有利之證
    據；認定犯罪事實所憑之證據，雖不以直接證據為限，間接
    證據亦包括在內，然而無論直接或間接證據，其為訴訟上之
    證明，須於通常一般之人均不致有所懷疑，而得確信其為真
    實之程度者，始得據為有罪之認定，倘其證明尚未達到此一
    程度，而有合理之懷疑存在時，事實審法院復已就其心證上
    理由予以闡述，敘明其如何無從為有罪之確信，因而為無罪
    之判決，尚不得任意指為違法，最高法院著有30年度上字第
    816 號、76年度台上字第4986號判例可參。
三、公訴人認被告庚○○涉犯上開犯行，無非係以證人甲○○於
    警詢中之證詞、通訊監察譯文1 份為其主要論據。訊之被告
    庚○○堅決否認有何販賣第一級毒品犯行，辯稱：伊沒有和
    被告丙○○一起販賣海洛因予證人甲○○等語，經查：
（一）證人甲○○於警詢中證稱：伊有以所使用之0000000000
      號行動電話與一使用0000000000號行動電話綽號「唐玲」
      之乙○○購買過安非他命，交易2 至3 次，第1 次時間為
      95年8 月9 日；是一名年約20歲之男子與伊交易等語（95
      年度偵字第27398 號卷第49頁），復於本院審理中證稱：
      95年11月7 日15時3 分之通話對象是誰伊記不起來，跟誰
      拿也記不起來了；伊不認識被告庚○○等語在卷（本院卷
      二第60、63頁），均未證述被告庚○○有何交付海洛因之
      行為，已難據證人甲○○上開證述為被告庚○○不利之認
      定。
（二）證人甲○○以所使用之0000000000號行動電話撥打至被告
      乙○○所使用之0000000000 號行動電話，其對話如下：
        甲○○：我到了。
        某男子：到駱駝潭那邊等，不要在7-11超商那邊，就是
                你每次拿東西之後走的那條路不是有一個彎道
                。
        甲○○：好，3 千喔！
      固有通訊監察譯文1 份附卷可佐（95年度偵字第27398 號
      卷第158 頁），然上開對話僅能證明證人甲○○與1 姓名
      年籍不詳之男子約定於駱駝潭附近碰面，並交付3 千元之
      毒品，然無從證明該男子即為被告庚○○，故亦難純以上
      開證據遽認被告庚○○有何販賣第一級毒品犯行。
（三）綜上，依公訴人所提出之證據，僅能證明證人甲○○曾撥
      打電話聯絡購買第一級毒品事宜，然客觀上尚未達到使通
      常一般之人均不致於有所懷疑，而得確信被告庚○○確有
      販賣第一級毒品予證人甲○○之程度，而有合理懷疑之存
      在，復無其他積極事證足認被告庚○○有此部分犯行，揆
      諸首揭說明，被告此部分販賣第一級毒品之犯行尚無從證
      明，自應諭知無罪之判決。
據上論斷，應依刑事訴訟法第299 條第1 項前段、第301 條第1
項，毒品危害防制條例第4 條第2 項、第18條第1 項前段、第19
條第1 項，刑法第11條前段、第2 條第1 項前段、第47條第1項
、第51條第5 款、修正前刑法第56條、第51條第5 款，判決如主
文。
本案經檢察官陳彥章到庭執行職務。
中    華    民    國    97    年    12    月    26    日
                  刑事第九庭    審判長法  官   崔玲琦
                                      法  官   許映鈞
                                      法  官   俞秀美
以上正本證明與原本無異。
如對本判決不服，應於送達後10日內，向本院提出上訴狀。（上
訴狀應記載具體上訴理由並應抄附繕本。
                                      書記官   謝怡貞
中    華    民    國    97    年    12    月    26    日
附錄本判決論罪之法律條文：
毒品危害防制條例第4條
製造、運輸、販賣第一級毒品者，處死刑或無期徒刑；處無期徒
刑者，得併科新臺幣1 千萬元以下罰金。
製造、運輸、販賣第二級毒品者，處無期徒刑或7 年以上有期徒
刑，得併科新臺幣7 百萬元以下罰金。
製造、運輸、販賣第三級毒品者，處5 年以上有期徒刑，得併科
新臺幣5 百萬元以下罰金。製造、運輸、販賣第四級毒品者，處
3年 以上10年以下有期徒刑，得併科新臺幣3 百萬元以下罰金。
製造、運輸、販賣專供製造或施用毒品之器具者，處1 年以上7
年以下有期徒刑，得併科新臺幣1 百萬元以下罰金。
前5項之未遂犯罰之。
 附表一：
  ┌──┬─────┬───────┬───┬───┬───────────┐
  │編號│交易時間  │ 交 易 地 點  │對象  │金額（│主                 文 │
  │    │          │              │      │新臺幣│                      │
  │    │          │              │      │）    │                      │
  ├──┼─────┼───────┼───┼───┼───────────┤
  │ 1  │95年11月24│臺北縣三峽鎮橫│壬○○│1萬元 │庚○○販賣第二級毒品，│
  │    │日凌晨某時│溪附近（起訴書│      │      │累犯，處有期徒刑柒年陸│
  │    │          │物載為臺北縣三│      │      │月。扣案之甲基安非他命│
  │    │          │峽鎮○○路某撞│      │      │參包（驗餘淨重貳點肆陸│
  │    │          │球場）。      │      │      │公克，均沒收銷燬之。扣│
  │    │          │              │      │      │案之上開甲基安非他命外│
  │    │          │              │      │      │包裝袋參只沒收，未扣案│
  │    │          │              │      │      │之販賣第二級毒品所得新│
  │    │          │              │      │      │臺幣壹萬元沒收，如全部│
  │    │          │              │      │      │或一部不能沒收，以其財│
  │    │          │              │      │      │產抵償之，未扣案之門號│
  │    │          │              │      │      │0000000000號行動電話壹│
  │    │          │              │      │      │支（含晶片卡壹張）沒收│
  │    │          │              │      │      │，如不能沒收，追徵其價│
  │    │          │              │      │      │額或以其財產抵償之。  │
  ├──┼─────┼───────┼───┼───┼───────────┤
  │ 2  │96年1月26 │臺北縣三峽鎮大│己○○│1,000 │庚○○販賣第二級毒品，│
  │    │日凌晨4時 │同路某統一超商│      │元    │累犯，處有期徒刑柒年陸│
  │    │許        │。            │      │      │月，扣案之門號00000000│
  │    │          │              │      │      │41號晶片卡壹張沒收，未│
  │    │          │              │      │      │扣案之販賣第二級毒品所│
  │    │          │              │      │      │得新臺幣壹仟元沒收，如│
  │    │          │              │      │      │全部或一部不能沒收時，│
  │    │          │              │      │      │以其財產抵償之，未扣案│
  │    │          │              │      │      │之搭配0000000000號晶片│
  │    │          │              │      │      │卡行動電話壹具沒收，如│
  │    │          │              │      │      │不能沒收時，追徵其價額│
  │    │          │              │      │      │或以其財產抵償之。    │
  ├──┼─────┼───────┼───┼───┼───────────┤
  │ 3  │96年2月2日│臺北縣三峽鎮民│丙○○│2,000 │庚○○販賣第二級毒品，│
  │    │晚間8時許 │生街某處。    │      │元    │累犯，處有期徒刑柒年陸│
  │    │          │              │      │      │月，扣案之門號00000000│
  │    │          │              │      │      │41號晶片卡壹張沒收，未│
  │    │          │              │      │      │扣案之販賣第二級毒品所│
  │    │          │              │      │      │得新臺幣貳仟元沒收，如│
  │    │          │              │      │      │全部或一部不能沒收時，│
  │    │          │              │      │      │以其財產抵償之，未扣案│
  │    │          │              │      │      │之搭配0000000000號晶片│
  │    │          │              │      │      │卡行動電話壹具沒收，如│
  │    │          │              │      │      │不能沒收時，追徵其價額│
  │    │          │              │      │      │或以其財產抵償之。    │
  └──┴─────┴───────┴───┴───┴───────────┘
附表二：
  ┌──┬─────┬───────┬───┬───┬───────────┐
  │編號│交易時間  │ 交 易 地 點  │對象  │價格（│文                    │
  │    │          │              │      │新臺幣│                      │
  │    │          │              │      │）    │                      │
  ├──┼─────┼───────┼───┼───┼───────────┤
  │ 1  │95年5月14 │被告丁○○位於│戊○○│2,000 │丁○○連續販賣第二級毒│
  │    │日晚間6時 │臺北縣三峽鎮大│      │元    │品，處有期徒刑捌年。未│
  │    │許        │同路18號9樓之2│      │      │扣案之門號0000000000號│
  │    │          │住處樓下之早餐│      │      │行動電話壹支（含晶片卡│
  │    │          │店。          │      │      │壹張）沒收；未扣案之販│
  │    │          │              │      │      │賣第二級毒品所得共新臺│
  │    │          │              │      │      │幣柒仟伍佰元，均沒收，│
  │    │          │              │      │      │如全部或一部不能沒收時│
  ├──┼─────┼───────┼───┼───┤，以其財產抵償之。    │
  │ 2  │95年5月20 │同上          │戊○○│3,500 │                      │
  │    │日晚間9時 │              │      │元    │                      │
  │    │許        │              │      │      │                      │
  │    │          │              │      │      │                      │
  │    │          │              │      │      │                      │
  ├──┼─────┼───────┼───┼───┤                      │
  │3   │95年5 月22│被告丁○○上開│丙○○│1,000 │                      │
  │    │日凌晨3 時│住處樓下之統一│      │元    │                      │
  │    │許        │超商          │      │      │                      │
  │    │          │              │      │      │                      │
  │    │          │              │      │      │                      │
  ├──┼─────┼───────┼───┼───┤                      │
  │4   │95年5 月24│被告丁○○上開│同上  │1,000 │                      │
  │    │日凌晨3 時│住處樓下      │      │元    │                      │
  │    │許        │              │      │      │                      │
  ├──┼─────┼───────┼───┼───┼───────────┤
  │ 5  │95年8 月8 │臺北縣中和市某│戊○○│3,000 │丁○○販賣第二級毒品，│
  │    │日21時許  │處。          │      │元    │處有期徒刑柒年貳月。未│
  │    │          │              │      │      │扣案之門號0000000000號│
  │    │          │              │      │      │行動電話壹支（含晶片卡│
  │    │          │              │      │      │壹張）沒收；未扣案之販│
  │    │          │              │      │      │賣第二級毒品所得之新臺│
  │    │          │              │      │      │幣參仟元沒收，如全部或│
  │    │          │              │      │      │一部不能沒收時，以其財│
  │    │          │              │      │      │產抵償之。            │
  ├──┼─────┼───────┼───┼───┼───────────┤
  │    │95年9 月15│臺北縣三峽鎮橫│同上  │1,000 │丁○○販賣第二級毒品，│
  │6   │日（起訴書│溪附近之全國加│      │元    │處有期徒刑柒年貳月。未│
  │    │略載95年9 │油站。        │      │      │扣案之門號0000000000號│
  │    │月中旬某日│              │      │      │行動電話壹支（含晶片卡│
  │    │）        │              │      │      │壹張）沒收；未扣案之販│
  │    │          │              │      │      │賣第二級毒品所得之新臺│
  │    │          │              │      │      │幣壹仟元沒收，如全部或│
  │    │          │              │      │      │一部不能沒收時，以其財│
  │    │          │              │      │      │產抵償之。            │
  ├──┼─────┼───────┼───┼───┼───────────┤
  │7   │95年11月12│臺北縣三峽市某│同上  │2,000 │丁○○販賣第二級毒品，│
  │    │日16時許  │處（追加起訴誤│      │元    │處有期徒刑柒年貳月。未│
  │    │          │為臺北縣新莊市│      │      │扣案之門號0000000000號│
  │    │          │某處）        │      │      │行動電話壹支（含晶片卡│
  │    │          │              │      │      │壹張）沒收；未扣案之販│
  │    │          │              │      │      │賣第二級毒品所得之新臺│
  │    │          │              │      │      │幣貳仟元沒收，如全部或│
  │    │          │              │      │      │一部不能沒收時，以其財│
  │    │          │              │      │      │產抵償之。            │
  ├──┼─────┼───────┼───┼───┼───────────┤
  │ 8  │95年11月12│臺北縣三峽鎮大│辛○○│1,000 │丁○○販賣第二級毒品，│
  │    │日下午5時 │同路39巷宏恩醫│      │元    │處有期徒刑柒年貳月。未│
  │    │許        │院附近。      │      │      │扣案之門號0000000000號│
  │    │          │              │      │      │行動電話壹支（含晶片卡│
  │    │          │              │      │      │壹張）沒收；未扣案之販│
  │    │          │              │      │      │賣第二級毒品所得之新臺│
  │    │          │              │      │      │幣壹仟元沒收，如全部或│
  │    │          │              │      │      │一部不能沒收時，以其財│
  │    │          │              │      │      │產抵償之。            │
  └──┴─────┴───────┴───┴───┴───────────┘


司法院資訊處製作；財團法人民間司法改革基金會備份。
